臺灣基隆地方法院民事判決
110年度訴字第315號
原      告  臺灣銀行股份有限公司

法定代理人  許志文  
訴訟代理人  林俊宇  
被      告  李中智  

            王薏綾  

上列當事人間清償債務事件，本院於民國110年9月1日言詞辯論
終結，判決如下：
    主  文
被告應連帶給付原告新臺幣捌拾壹萬肆仟陸佰參拾肆元，及其中
新臺幣柒拾玖萬玖仟柒佰伍拾參元自民國一百一十年三月十五日
起至清償日止，按年息百分之三．四二計算之利息，暨自民國一
百一十年三月十五日起至民國一百一十年四月二十四日止，按上
開利率百分之十，自民國一百一十年四月二十五日起至清償日止
，按上開利率百分之二十計算之違約金。
訴訟費用新臺幣玖仟零參拾元由被告連帶負擔。 
    事實及理由
壹、程序部分
一、按債務人對於支付命令之全部或一部，得於送達後20日之不
    變期間內，不附理由向發命令之法院提出異議。債務人對於
    支付命令於法定期間合法提出異議者，支付命令於異議範圍
    內失其效力，以債權人支付命令之聲請，視為起訴或聲請調
    解，民事訴訟法第516條第1項、第519條第1項定有明文。本
    件原告聲請本院對於被告發支付命令，本院於民國110年4月
    14日核發110年度司促字第2048號支付命令，被告於法定期
    間內具狀提出異議，有本院前揭支付命令、送達證書及被告
    民事聲明異議狀、民事陳報狀在卷可憑，依前揭規定，本院
    上開支付命令失其效力，應以原告支付命令之聲請，視為起
    訴。　　
二、次按訴狀送達後，原告不得將原訴變更或追加他訴。但請求
    之基礎事實同一、擴張或減縮應受判決事項之聲明、不甚礙
    被告之防禦及訴訟之終結者，不在此限。民事訴訟法第255
    條第1項第2、3、7款分別定有明文。查本院依原告請求所核
    發之支付命令，係命被告給付新臺幣（下同）820,167元及
    其中814,756元自110年3月15日起至清償日止，按年息百分
    之3.42計算之利息，暨自110年3月15日起至110年4月24日止
    ，按上開利率百分之10，自110年4月25日起按上開利率百分
    之20計算之違約金（賠償督促程序費用之部分略）。嗣原告
    於本院110年9月1日言詞辯論期日時，變更訴之聲明，其最
    後訴之聲明為：被告應連帶給付原告814,634元，及其中799
    ,753元，自110年3月15日起至清償日止(原告漏列「至清償
    日止」)按年息百分之3.42計算之遲延利息，暨自110年3月1
    5日起至110年4月24日止，按上開利率百分之10，自110年4
    月25日起至清償日止，按上開利率百分之20計算之違約金。
    查原告上開訴之變更，其請求之基礎事實同一，就金額部分
    核屬減縮應受判決事項之聲明，且不甚礙被告之防禦及訴訟
    之終結，參以前開規定，應予准許。
貳、實體部分
一、原告起訴主張：被告李中智為創業週轉需要，於105年1月25
    日邀同被告王薏綾為連帶保證人，與原告簽訂放款借據（青
    年創業及啟動金貸款專用）而向原告借款100萬元，約定借
    款期限為6年，自105年1月25日至111年1月25日止，第1年寬
    限期按月付息，自106年2月25日起，每滿1個月為1期，共分
    60期，依年金法按月攤還本息，利率按中華郵政股份有限公
    司2年期儲金機動利率加碼年利率百分之0.575計算，倘不依
    期還本或付息，除應自遲延日起按約定借款利率加碼百分之
    1計付遲延利息外，另按遲延還本付息部分，本金自到期日
    起，遲延利息自付息日起，照應還款額，逾期6個月以內者
    ，按上開利率百分之10，逾期超過6個月者，超過部分按上
    開利率百分之20加計違約金。若經原告轉列催收款項時，自
    轉列催收款項之日起，前揭所定遲延利息及違約金，利率改
    按轉列催收款項日之約定借款利率加碼百分之2固定計算。
    兩造復於106年7月27日簽立增補約據，約定借款期限改為10
    5年1月25日至114年6月25日，分期攤還。詎被告李中智自10
    9年10月25日起未依約清償，尚積欠如聲明所示之本金、利
    息及違約金未付，依約已喪失期限利益，而被告王薏綾為連
    帶保證人，自應負連帶清償責任。為此依借款及連帶保證之
    法律關係，提起本件訴訟，並聲明：㈠如主文第一項所示。㈡
    訴訟費用由被告負擔。
二、被告均聲明請求駁回原告之訴，抗辯略以：
  ㈠對於被告李中智向原告借款，被告尚積欠原告如聲明所示之
    金額，被告王薏綾為連帶保證人，及該債務視為到期等情，
    並無爭執。
　㈡被告李中智另以：有去申請消費者債務清理協商，惟原告並
    未派人出席，故協商不成立。本件青年創業貸款因疫情的關
    係亦有向原告聲請延緩繳納，但遭原告拒絕，我當初是聽原
    告分行之指示，一個月繳5千元，再與上層討論看看，也去
    申請了縮減工時的證明，但原告還是認為我違約等語。
三、本院之判斷：
　　經查，原告主張被告李中智邀同被告王薏綾擔任連帶保證人
    向原告借用上開款項，尚積欠如原告訴之聲明所示金額，債
    務已視為到期等事實，業據提出放款借據(青年創業及啟動
    金貸款專用)原本、放款全部查詢單影本、一般放款中途結
    清查詢單、催收/呆帳查詢單影本、放款客戶歸戶查詢單影
    本、利率資料影本、增補約據原本、保證責任宣告書原本等
    件為證，且為被告所無爭執，堪信為真。至於被告李中智所
    稱其有聲請消費者債務清理之協商而不成立，及因疫情關係
    向原告聲請延緩繳款遭拒絕等情，尚非能據以拒絕履行義務
    之抗辯事由。從而，原告依消費借貸及連帶保證之法律關係
    ，請求被告連帶給付如主文第一項所示之金額、利息及違約
    金，為有理由，應予准許。
四、本件事證已臻明確，兩造其餘主張、舉證及攻擊防禦方法，
    於判決結果不生影響，爰不一一論述，附此敘明。 　　
參、據上論結，本件原告之訴為有理由，依民事訴訟法第78條、
    第85條第2項，判決如主文。
中　　華　　民　　國　  110　　年　　9 　　月　　29　 日
                     民事庭法　官　高偉文
以上正本係照原本作成。
對於本件判決如有不服，應於收受送達後20日內向本院提出上訴
書狀，敘述上訴之理由，上訴於臺灣高等法院，並按他造當事人
之人數附具繕本。如委任律師提起上訴者，應一併繳納上訴審裁
判費。
中    華    民    國    110     年   9    月    30    日
                           書記官  蕭靖蓉